【裁判字號】    99,交易,169
【裁判日期】    990630
【裁判案由】    公共危險等
【裁判全文】
臺灣嘉義地方法院刑事判決             99年度交易字第169號
公  訴  人  臺灣嘉義地方法院檢察署檢察官
被      告  乙○○
上列被告因公共危險等案件，經檢察官提起公訴（九十九年度偵
字第四四九七號），被告於準備程序中就被訴事實為有罪之陳述
，經本院裁定改依簡式程序審理，判決如下：
    主  文
乙○○服用酒類，不能安全駕駛動力交通工具而駕駛，累犯，處
有期徒刑玖月；又竊盜，累犯，處拘役肆拾日，如易科罰金，以
新臺幣壹仟元折算壹日。
    犯 罪 事 實
一、乙○○前因酒醉駕車之公共危險案件，經臺灣嘉義地方法院
    以九十八年度交易字第十八號判決判處有期徒刑八月確定，
    於民國九十九年二月五日縮短刑期假釋出監並付保護管束，
    於九十九年三月一日保護管束期滿，假釋未經撤銷，以已執
    行完畢論。詎仍不知悔改，於九十九年五月二十七日晚間十
    一時許，在嘉義市興嘉公園內，飲用米酒及含酒精飲料保力
    達，至同年五月二十八日凌晨一時許飲酒完畢。乙○○明知
    其因飲酒已達不能安全駕駛動力交通工具之程度，竟仍於同
    日凌晨一時三十分許，騎乘車牌MAW—253號重型機車，前往
    嘉義市○○路一０七號甲○○住處騎樓。復另行起意，意圖
    為自己不法之所有，將甲○○所有，擺放在嘉義市○○路一
    ０七號騎樓並已上鎖之腳踏車一輛，搬上機車載走而竊取之
    。嗣為警於同日凌晨二時二十七分許，在嘉義市○○路、世
    賢路三段路口前，發現乙○○駕駛機車附載腳踏車，而於同
    日凌晨二時三十分許，在重慶一街與世賢路三段路口攔查而
    查獲，並扣得該部腳踏車（已發還甲○○），且經警對乙○
    ○施以酒精濃度檢測，發現其呼氣酒精濃度為每公升０點九
    ０毫克，已達不能安全駕駛動力交通工具之程度。
二、案經嘉義市政府警察局第一分局報告臺灣嘉義地方法院檢察
    署檢察官偵查起訴。
    理  由
一、本件係經被告乙○○於準備程序當庭表示認罪，而經本院裁
    定以簡式審判程序加以審理，則依據刑事訴訟法第二百七十
    三條之二、同法第一百五十九條第二項之規定，不適用傳聞
    法則有關限制證據能力之相關規定，合先敘明。
二、被告乙○○對於上開竊盜及酒醉駕車之事實，於警詢、偵訊
    及本院審理時均坦承不諱，就竊盜部分核與證人甲○○於警
    詢之證述情節相符，復有搜索同意書、搜索扣押筆錄、扣押
    物品目錄表、扣押物品收據、贓物認領保管單各一份，以及
    被告竊取之腳踏車照片四張在卷可佐；就酒醉駕車部分，亦
    有呼氣酒精測定紀錄表、刑法第一八五條之三案件測試觀察
    紀錄表、嘉義市政府警察局舉發違反道路交通管理事件通知
    單各一份存卷足按。是上揭補強證據，已足以擔保被告自白
    與事實相符。綜上所述，本件事證明確，被告犯行均堪認定
    ，應予依法論科。
三、按刑法第一百八十五條之三所稱服用酒類或其他相類之物，
    不能安全駕駛動力交通工具之公共危險罪，係屬抽象危險犯
    之規定，此種抽象危險係伴隨服用酒類或其他相類之物過量
    之行為而當然成立，即客觀上有此種行為出現，危險即視為
    存在，至於有無肇事之具體結果，均不影響公共危險罪責之
    成立。故核被告所為，係犯刑法第一百八十五條之三服用酒
    類，不能安全駕駛動力交通工具而駕駛罪，以及刑法第三百
    二十條第一項竊盜罪。又被告前因酒醉駕車之公共危險案件
    ，經本院以九十八年度交易字第十八號判決判處有期徒刑八
    月確定，於九十九年三月一日執行完畢乙情，有臺灣高等法
    院被告前案紀錄表一份在卷為佐，其於受徒刑之執行完畢，
    五年以內故意再犯本件有期徒刑以上之二罪，均為累犯，應
    依刑法第四十七條第一項規定，分別加重其刑。爰審酌被告
    國小畢業之智識程度，前已因相同之酒後駕車公共危險案件
    ，經本院先後以九十年度交簡字第一０四七號判決判處拘役
    四十日、以九十一年度交簡字第一四四號判決判處拘役四十
    五日、以九十一年度交簡字第一九二號判決判處有期徒刑三
    月、以九十五年度嘉交簡字第五三六號判決判處有期徒刑六
    月、以九十七年度嘉交簡字第六二八號判決判處有期徒刑六
    月、以九十八年度交易字第十八號判決判處有期徒刑八月，
    均經確定在案，亦有前揭被告前案紀錄表附卷可按，其對於
    飲用酒類後不得騎乘機車，應知之甚稔，更應謹誡在心，竟
    仍再犯本案，益徵其未記取前數次之刑罰制裁教訓，迭次無
    視於其他用路人可能遭受之生命、身體威脅，僅圖一己之便
    ，酒後率意駕車，對於道路公共安全已生顯著之危險，甚屬
    可責；其徒手竊取他人財物之犯罪手段、竊取之財物價值，
    被害人甲○○當庭表示願意原諒被告，不予追究；自承為焊
    接工人，月入三萬餘元，父母健在之生活狀況等一切情狀，
    分別量處如主文所示之刑，以示懲儆。
據上論斷，應依刑事訴訟法第二百七十三條之一第一項、第二百
九十九條第一項前段，刑法第一百八十五條之三、第三百二十條
第一項、第四十七條第一項、第四十一條第一項前段，刑法施行
法第一條之一第一項、第二項前段，判決如主文。
本案經檢察官王振名到庭執行職務
中    華    民    國    99    年    6     月    30    日
                  交通法庭法  官  黃琴媛
上列正本證明與原本無異。
如不服本判決，應於判決送達後10日內向本院提出上訴狀（應附
繕本）。告訴人或被害人如對於本判決不服者，應具備理由請求
檢察官上訴，其上訴期間之計算係以檢察官收受判決正本之日期
為準。
中    華    民    國    99    年    6     月    30    日
                          書記官  洪敏芳
附錄本判決論罪之法條：
中華民國刑法第185條之3
服用毒品、麻醉藥品、酒類或其他相類之物，不能安全駕駛動力
交通工具而駕駛者，處 1 年以下有期徒刑、拘役或科或併科 15
萬元以下罰金。
中華民國刑法第320條第1項
意圖為自己或第三人不法之所有，而竊取他人之動產者，為竊盜
罪，處5  年以下有期徒刑、拘役或 5 百元以下罰金。

司法院資訊處製作；財團法人民間司法改革基金會備份。
